臺灣臺北地方法院刑事判決　　　　　　　 99年度訴字第407號
公　訴　人　臺灣臺北地方法院檢察署檢察官
被　　　告　陳祈元
選任辯護人　郭承昌律師
上列被告因妨害性自主罪案件，經檢察官提起公訴（臺灣臺北地
方法院檢察署98年度偵字第19718 號），本院判決如下：
    主  文
陳祈元犯強制性交罪，處有期徒刑伍年。
    事  實
一、陳祈元與A 女（偵查中代號0000-0000 ，真實姓名年籍及住
    址均詳卷，下稱A 女）曾係同居男女朋友，二人於民國97年
    底分手，嗣陳祈元得知A 女另與童賴民交往，竟心生不滿，
    於98年8 月7 日晚間至A 女位於臺北縣新店市（於99年12月
    25日改制為新北市新店區）之住處，並去電A 女要求盡速返
    家見面。A 女因擔心家中女兒安危，故由童賴民載送返回住
    處，惟A 女一方面因懼怕自己遭陳祈元毆打無人能救，一方
    面又為免陳祈元與童賴民二人相見發生衝突，乃要求童賴民
    在外暫時等候，而自己獨自上樓返家。陳祈元見A 女進入屋
    內，即質問A 女童賴民有否前來居住，隨即與A 女爭吵，陳
    祈元旋對A 女拳打腳踢（陳祈元涉犯傷害罪部分，未據檢察
    官起訴），嗣因童賴民聽聞A 女叫聲而察覺有異，乃於當晚
    9 時51分以所持行動電話（門號為0000000000號）去電110
    報案，經臺北縣政府警察局新店分局碧潭派出所警員吳融宗
    、黃志瑋到A 女住處查看，惟經A 女表示不欲提出告訴，員
    警即於登錄陳祈元身分證件並告知A 女可在六個月內驗傷提
    起告訴等權利後離去。A 女隨即告知陳祈元不提告訴，但要
    求陳祈元立即離去，詎陳祈元非但未離開，反基於強制性交
    之犯意，徒手抓住A 女頭髮並毆打A 女，復將A 女壓制於床
    上，再強行脫去A 女衣物，以此違反A 女意願之強暴方法，
    壓制A 女性自主決定意識迫使就範，再以其陰莖插入A 女之
    陰道，而對A 女強制性交得逞。A 女受創後，向陳祈元佯稱
    上廁所，趁機匆忙跑至其大女兒B 女（代號0000-0000A，真
    實姓名年籍詳卷，下稱B 女）房間，將童賴民上開行動電話
    號碼輸入B 女行動電話中，託囑B 女立即去電童賴民報警來
    援，隨即返回房間，B 女則依A 女指示，即刻於同年8 月8
    日凌晨0 時17分去電童賴民告以上旨，再由童賴民於凌晨0
    時18分撥打110 報警求援，嗣由碧潭派出所員警賴明立、陳
    立祥到場處理，陳祈元方悻悻然離去。嗣經A 女於同年8 月
    8 日凌晨4 時許至臺北縣政府警察局新店分局向警申告，經
    警循線查知上情。
二、本案經A 女訴由臺北縣政府警察局新店分局報告臺灣臺北地
    方法院檢察署檢察官偵查起訴。
    理  由
一、訊據被告陳祈元固坦認於上開時地曾毆打A 女，嗣又以陰莖
    插入A 女陰道之方式與A 女性交等情，惟矢口否認有何強制
    性交之犯行，辯稱：「我與A女本係男女朋友，詎知A女另結
    新歡與童賴民交往，我亦因已婚故主動向A女提出分手，但A
    女竟不願分手且一再糾纏，我迫於無奈始與A 女復合；於案
    發當日，我在A女住處等伊返家，發現A女竟仍與童賴民來往
    ，故一時氣憤乃出手毆打A女，嗣警方到場關切，A女亦要警
    方離開，之後我與A女談及我配偶欲告A女通姦之事，此時A
    女竟主動向我求歡，我遂與A女性交，詎知方完事童賴民即
    隨同警方前來，我與A女係合意性交，絕無強制性交之舉」
    等語。經查：
    (一)關於A 女、被告及童賴民三人間之關係，據A 女於本院中
      證稱：「（問：你何時來台？）民國85年。（問：你用何
      身分來台？）結婚。... 跟我前夫。...93 年離婚。（問
      ：93年離婚之後，你交往對象就是陳祈元？）是。... 在
      93年以前就認識他。（問：在93年你跟陳祈元交往開始，
      直到98年本案發生為止，你跟陳祈元交往多久？）斷斷續
      續。... （問：你跟陳祈元分手之後，就跟童賴民交往嗎
      ？）是。（問：你跟陳祈元分手，跟童賴民有關嗎？）沒
      有關係，但是我跟童賴民交往與陳祈元有關。」、「我知
      道陳祈元有跟其他女生在一起，而他又三不五十來找我麻
      煩，我跟童賴民在一起，他有保護到我。」等語（均見本
      院卷二第172 頁反面至第173 頁）；又稱：「我是民國85
      年與中華民國國民結婚來台，於93年取得中華民國國民身
      份證。」、「我記得前年【97年】12月1 日正式【與被告
      陳祈元】分手。」、「（問：已經分手了以後，到本案發
      生的時點，你與陳祈元有無聯絡、見面或發生性行為？）
      有，多多少少都會連絡，也有單純的見面，發生性行為都
      是被迫的。... （問：從你剛說97年12月分守到本案發生
      的98年8 月7 日，你與被告關於聯絡、見面，及所稱的被
      強迫發生的性行為，次數多少？）次數我不記得了，被告
      說跟其老婆性生活不是很好，所以才來找我。... （問：
      在97年12月分手之前，你與被告交往多久？）三年左右。
      （問：在交往過程期間，兩人有無同居？）有。我在被告
      家中住了大概半年多，被告在我家住也是斷斷續續的。..
      . （問：你與童賴民何時認識成為男女朋友？）... 前年
      【97年】五、六月份認識，是去年【98年】五、六月份成
      為男女朋友。」等語（本院卷一第56頁至第60頁）。被告
      於警詢中亦供稱：「（問：你與被害人A 女是否認識？係
      何種關係？）認識，她是我五年前的女朋友，一直同居到
      去年【按指97年】年底。... （問：是否常與被害人發生
      性行為？）常常，最後一次是在【98年】8 月4 日在他家
      中。」（偵查卷第3 頁、第5 頁）；於檢察官偵查中供稱
      ：「（問：何時認識告訴人【即A 女】八至十年前，...9
      4 年底至95年底在我新店市○○路的家同住一年，之後她
      搬到外面租房子，我也有過去住。... 一直分分合合，從
      去年初【98年】我就跟她說不可能與她在一起，因為她在
      外面一直有不同的男人，且她曾告我很多次。」（偵查卷
      第61頁）；於本院中亦供稱：「我們【被告與A 女】從97
      年12月1 日分手，後來98年1 月下旬又復合，又同居在A
      女住處，童賴民是在追A 女，... 一開始我是有意把A 女
      讓給童賴民。」等語（本院卷一第39頁反面）。由是可見
      原係大陸地區人士之A 女，於85年間與我國人士結婚，來
      臺後，於93年間取得我國國籍並與前配偶離婚，後即與女
      兒同住，旋與被告交往並同居而有男女關係，嗣被告與他
      人結婚，至97年12月間被告即與A 女分手，A 女亦於98年
      5 、6 月間開始與童賴民交往，惟至本案案發之98年8 月
      7 日當日為止，A 女與被告仍間或有聯絡及發生男女關係
      ，而被告亦知A 女與童賴民間有男女感情糾葛。
    (二)至於98年8月7日晚間本案發生之經過，據A 女於本院中證
      稱：「我記得去年【98年】8 月7 日，那天是颱風天，我
      是在外面作清潔工作，我在松山機場附近的住家作清潔工
      作，陳祈元一直打我的電話，... 他說一定要見我，...
      我就跟童賴民說，我們去看童賴民的媽媽好了，看了童賴
      民媽媽以後，陳祈元一直打電話給我，... 他說一定要看
      到我。」、「後來接到我大女兒的電話，我大女兒說陳叔
      叔【即陳祈元】在我們家外面，她說有點害怕，叫我回來
      ，... 然後我就打電話給我小女兒，... 後來我就聽到說
      陳祈元把我小女兒帶出去，我就緊張了，... 後來童賴民
      就送我回家，那時候我有點害怕，因為陳祈元說不許我交
      男朋友，我怕陳祈元看到童賴民會衝動，我就叫童賴民在
      樓下等，那時候我感覺到可能有事會發生，我對童賴民說
      萬一有發生什麼事情你再來處理，我叫他先不要與陳祈元
      碰面。」等語；又稱：「我一到樓上的時候，陳祈元就在
      外面陽台的地方，那時候我揹著工作袋，他一把抓住我拖
      到另一個房間，陳祈元一把搶走我的手機，並馬上把我的
      手機關掉，他問童賴民是不是在我家住過，當時我有否認
      ，因為他情緒一來會用暴力，我一否認更慘，他就把我往
      床上一丟，然後對我拳打腳踢，踢我的頭，打到我一直求
      他，但是都沒有用，然後他打我打很久，我跟他求饒，都
      沒有用，後來他就跟我算帳，後來我聽到有人隱隱約約在
      門口聽，好像是我的小孩在門口聽，陳祈元就罵，罵我兩
      個女兒在外面偷聽，... 他罵我兩個女兒三字經，後來我
      兩個女兒就走了，我就一直哭一直被他打，過段時間，有
      人敲門，說是警察，警察說裡面是不是有人，說有人檢舉
      說，聽到有人被打的聲音，他們來查問，當時陳祈元聽到
      有害怕，他當時以為是她老婆報警，不知道是不是來抓姦
      的，陳祈元就不許我出聲，... 警察就要我們開門，後來
      陳祈元就說，你去面對好了，說他【陳祈元】不在這裡。
      後來警察跟我說，有人檢舉你被打，問我要不要去告他，
      當時我顧慮到很多立場，我跟他有好幾年了，我陸陸續續
      有被傷害、恐嚇，我滿害怕的，我當時覺得報警沒有用..
      . 我想說如果我放過他，他應該不會對我怎麼樣，然後我
      就跟警察說，我不要告了，警察說，你被打成這樣還不告
      他唷，我就說沒關係我自己處理。」【按此為警方第一次
      到場】；又證稱：「後來警察走了之後，我就進去，陳祈
      元說是不是有看到他老婆，我說沒有看到你老婆，我就跟
      他說，你走好了，我也不告你了，他一聽，說我怎麼可能
      就這樣放過你，就抓住我的頭髮往床上一扯，然後腳就壓
      住我的肚子，他的兩隻腳就撐開我的兩隻腳，說要發生性
      行為，我跟他說不要，我下面很乾，我沒辦法，他的手就
      往我的私處摸，說還滿濕的，他自己就脫褲子強壓在我身
      上，他脫褲子以後，他就直接以陰莖插入我的私處了，一
      直到他射精完。後來他還跟我說，明天也不會放過我，他
      會折磨我一整天，也不准我去上班，我到了崩潰的程度」
      、「他說不肯放過我，我很害怕，我就想去外面求救，我
      就跟他說我想去洗澡，他說他想要一個小孩，所以不讓我
      洗澡，後來我就跟他說我要上廁所，他就說不要穿褲子，
      要我穿他的褲子，我到廁所後，就衝到到另一個房間，敲
      我女兒的門，叫我大女兒趕快打電話給童賴民報警，我女
      兒說不知道童叔叔的電話，我就把我女兒的手機拿來輸入
      童賴民的手機號碼，後來陳祈元又把我帶回房間，他把我
      帶回房間後就折磨我，他還要求性交，他想要做的時候，
      童賴民就帶著兩個警察進來，當時童賴民用腳踹我房間的
      門【按此為警方第二次到場】... 後來警察跑過來問我，
      要讓陳祈元走還是留下來，當時我不知道怎麼做，就請他
      走好了。」等語；復就被告不顧伊明示拒絕之反對意思，
      而以強暴手段壓制伊自主決定意識之過程，證稱：「【當
      時】他用腳把我的褲子褪去，他用手摸我的私處，說裡面
      是濕的。... （問：你被強制性交的時候，你有作如何的
      抵抗行為嗎？）我一開始說不要，他說不會放過我，我就
      用力抵抗，他抓住我的頭髮，腳壓住我的肚子，我完全沒
      有辦法動，我一動就會痛。... 我沒有大叫，只是哭，如
      果我一哭大聲，他就打我，所以我也沒有哭得很大聲。（
      問：當時你房間的門是關著還是開著？）是鎖住的。...
      如果她們兩個【按指告訴人之二名女兒】走到我房間的門
      口就聽得到【哭聲】，如果他們兩個在自己房間的話，就
      聽不到。（問：你被性侵後，警察有去你家，那麼陳祈元
      是什麼時候、什麼情形下離去的？）警察來問我說，你要
      讓陳祈元留下來還是要讓他走，於是我就讓他走。... 我
      看到童賴民衝進來的時候，【童賴民與被告】有點爭吵，
      然後童賴民有兇陳祈元，童賴民說我是他女朋友，陳祈元
      說『我幹完了，現在換你幹』，我聽到他講這句話之後我
      就更難過。」（以上均見本院卷二第11頁反面至第13頁反
      面）。復證稱：「【98年8 月7 日晚間】那天被打我也是
      莫名其妙。（問：當天你們沒有爭執嗎？）沒有。（問：
      你也不知道被告為何會打你？）對，那天童賴民送我回家
      ，我一回家，就把我抓到另一個房間打我。（問：都沒有
      什麼原因爭執？）沒有，他就抓出去打。（問：當時被告
      知道是童賴民載你回家嗎？）他當時沒有聽我解釋，他不
      知道童賴民送我回家。（問：被告打完你之後，到發生本
      案妨害性自主這段時間，你們有談論或是解釋發生什麼事
      情嗎？）有。... 他說他一直打電話給我，而我都沒有接
      ，他問我為什麼沒有接他的電話。... 我說我在工作，當
      時也有講到童賴民，因為我跟童賴民在同一個地方工作。
      （問：被告又在什麼情形下要與你發生性行為？）當時警
      察來過一次，我就叫他走，我就說我也不要告他。... 是
      指他打我。... 後來他就很氣，他說不會這樣放過我，事
      情【指上述之強制性交行為】就發生了。（問：被告與你
      發生性行為的時候，你當時有無心軟，還很喜歡他嗎？）
      當時沒有，當時我全身都痛。」等語（本院卷二第168 頁
      至第169 頁）。
    (三)依A 女上開證詞，98年8 月7 日當日伊本與童賴民同在一
      處，卻突然接到被告來電，要伊即刻返家，復接獲伊大女
      兒來電表示被告現在住家附近而感害怕，A 女因擔心遂要
      童賴民帶伊返家，然又思及性情暴戾之被告對伊與童賴民
      之交往甚感不悅，甚為恐懼返家後將遭被告毆打，故一方
      面為求倘遇不測能獲救援，一方面為免被告與童賴民二人
      相見將生事端，乃要求童賴民先在樓下等候以防萬一。詎
      知A 女一上樓即遭被告拉至房間質問是否童賴民有否前來
      與伊同居，旋遭被告拳打腳踢。之後警方到場敲門，被告
      以為係其配偶報警抓姦，不敢出面，乃要求A 女出面探知
      情形，A 女開門後經警方質問發生何事，A 女為息事寧人
      故表示不欲提告。警方離開後，A 女告知被告上情，並要
      求被告離開，但被告一知並非其妻抓姦，非但未依A 女要
      求離開，反而不顧A 女反抗及明確表示不願與之性交之意
      ，強行抓住A 女頭髮、毆打並將A 女壓制於床上復褪去其
      衣褲，旋將其陰莖插入A 女陰道而與A 女性交射精，完事
      後亦不讓A 女離開，A 女遂向被告佯稱欲上廁所，乘機跑
      至隔壁A 女女兒B 女房間內，將童賴民手機號碼輸入B 女
      手機後，要B 女立刻去電童賴民請其報警求救，不久童賴
      民即協同警方到場入內，而經警方詢問A 女發生何事是否
      提告，A 女亦僅要求被告離開而未多做表示，被告方悻悻
      然離開A 女住處。
    (四)次查，童賴民於本院中坦認係行動電話門號0000000000號
      之持用人（本院卷第30頁反面），A 女之女兒B 女亦坦認
      係行動電話門號0000000000號之持用人（本院卷第23
      頁，後四碼隱去，正確號碼詳卷）。而依偵查卷附該二門
      號於98年8 月7 日至同年8 月8 日之通聯記錄所示，童賴
      民之0000000000號曾於98年8 月7 日晚間9 時51分52秒至
      9 時52分21秒間去電110 警方報案台，約莫二小時後之同
      年8 月8 日凌晨0 時17分50秒至0 時18分15秒間，B 女之
      0000000000號門號則去電聯童賴民之0000000000號，
      歷時約25秒；之後不到一分鐘之凌晨0 時18分51秒至0 時
      19分43秒間，童賴民之0000000000號又再次去電110 警方
      報案台。
    (五)再依證人即臺北縣政府警察局碧潭派出所員警吳融宗於檢
      察官偵查中就上揭A 女所稱警方第一次到場之緣由，證稱
      ：「【98年8 月7 日晚間】有人打110 報案，勤務中心通
      報派出所，派出所再通知我們【前往A 女住處】。... 到
      現場時，一樓馬路上，有一個男子【按即童賴民】主動過
      來說是他報案的，他說頂樓有女子被打得很淒慘，我問他
      要不要一同上去，他說不用，我跟黃【按即另一名到場員
      警黃志瑋】就一起上去六樓，門沒鎖，我們就直接進去，
      有三個房間，最右邊的房間是亮的，中間及左邊是暗的，
      我們先去敲亮的房間，開門的是兩個小孩子在看電視，我
      問小孩子有沒有人被打，他們說他們媽媽被打，我問他們
      媽媽在哪，他們說在中間房間，我們去敲中間房間，有聽
      到很小聲講話的聲音，我們敲了五、六分鐘左右，女生【
      按即A 女】才出來，我問她有沒有發生什麼事，他說胸口
      被打在痛，眼睛紅紅的，好像有哭過，衣衫正常，我問她
      要不要去驗傷，她說不用，我問她要不要報家暴，她說不
      用，休息一下就好，我問她那個男的是不是在裡面，她起
      先不願回答，但我叫她要把男的叫出來，女的就說要進去
      勸男的出來，過了二分鐘，女的先出來，並把門打開，男
      的【按即被告陳祈元】就走到門邊，我要求出示證件，他
      說拿出駕照，我們就登錄他的姓名、年籍，我們再問女的
      要不要提傷害或家暴告訴，她說不用，另問她是否請男的
      先離開，她也說暫時不用，我們就告知他六個月內要驗傷
      、提告，我們就離開了。」等語（偵查卷第54頁）。另據
      證人即同派出所員警賴明立於檢察官偵查中就上揭A 女所
      稱警方第二次到場之緣由，證稱：「【98年8 月8 日凌晨
      】派出所值班台【指派前往】，是有人打110 報案說有人
      吵架，勤務中心通報派出所，派出所再通知我們，我跟陳
      立祥過去。... 到場時，有一個男的【按即童賴民】在樓
      下，主動過來，說他是被害人的現任男友，他帶我們二人
      到頂樓，... 到頂樓後，就直接到中間的房間，燈是亮的
      ，就敲門請裡面的人出來，不到一分鐘，女的【按即A 女
      】先出來，我們就進到房間內瞭解，女的都不說話，我們
      就問為何男友打電話都不接，她說『沒事』，因為有二個
      男生在場，我們就請二個男的其中一人先離開，前男友【
      按即被告陳祈元】就自己先離開，之後，我們再問女的，
      她才說他一開始沒有要跟陳祈元發生性關係，但陳祈元強
      要跟她發生性關係，她顧及小孩安危，才不得以接受，我
      看她一付想要息事寧人的樣子，不太想跟我們警方配合，
      是我們一直跟她講派出所可以協助處理，她現任男友也在
      旁邊勸，她才講有跟陳祈元發生性關係這段。... （問：
      被害人一看到你們，有無說『她強暴我』或對童賴民講『
      她強暴我』？）一開始她都沒有說，後來陳祈元走之後，
      她才說有被強姦，我們問她為何一開始沒講，她才說顧及
      小孩安危，才不得已接受，而我們才要她去醫院驗傷、採
      檢體。... （問：被害人有無當場表示告訴妨害性自主的
      意思？）最後才有說。」等語（偵查卷第55頁至第56頁）
      。另證人即同派出所員警陳立祥於本院中就其與員警賴明
      立第二次到場之情形，亦證稱：「【98年8 月8 日凌晨】
      我們的勤務中心有通報該址有糾紛，請我們前往瞭解，包
      括我跟賴明立兩個人而已。（問：你們到達現場後，發生
      何事？）有一位先生【按即童賴民】，是他聯絡我們到現
      場去處理，他說他是被害人的男友，說被害人需要協助，
      請我們陪同到樓上去。那位先生是在樓下一樓，只有他一
      個人，再來我們三個人一起到樓上去，... 有看到被告陳
      祈元，還有被害人A 女。我們一到樓上看到A 女在哭，..
      . 我到樓上是先看到A 女走出來，和其男友【指童賴民】
      會合，... 當時A 女說什麼我現在不太記得，. ..現場報
      案人就是那位先生，... 那位先生和被告在現場為了A 女
      的事情爭吵，... 當場的那位先生表示他的女友和被告發
      生性行為。因為我想說現場我們沒有看到經過，無法確定
      是否有發生性行為。」、「因為現場報案人跟被告曾經幾
      度快要打起來，我們請被告先離開，再請報案人陪同A 女
      到醫院作驗傷的動作。」、「A 女沒有跟我們說有發生性
      行為，是報案人【童賴民】說的，A 女只有一直哭，A 女
      的身上有傷痕，... （問：剛剛你說，被告與童賴民吵得
      很兇時，A 女在作什麼？）A 女在現場勸架，她見當時報
      案人跟被告吵得很嚴重，A 女要把童賴民拉開，當時童賴
      民情緒起伏很激動。... 因為他【童賴民】說被告會過來
      影響A 女的生活，會騷擾到A 女，還有童賴民說被告與A
      女發生性行為，所以很激動。」、「（問：你剛才提到A
      女與被告有發生性行為，在當場的情形，有沒有告訴你這
      個性行為，A 女有無同意？）只有被告說是A 女同意之下
      才發生，但A 女沒有承認也沒有否認。... （問：你方稱
      A 女對是否同意與被告發生性行為，未表示承認也沒有表
      示否認，請問警方對於A 女上述所言，後續如何處理？）
      我問A 女，A 女不太想講，然後童賴民就說讓我們先去醫
      院驗傷，對自己有個保護。」等語（本院卷一第52頁反面
      至第54頁反面）。
    (六)復據A 女之女兒B 女於本院審判中證稱：「（問：請問你
      有無在去年八月八日的半夜，打電話給漢堡叔叔【按即童
      賴民】？）有。... 因為媽媽有一點事，媽媽進來我房間
      叫我打電話。（問：媽媽進來的時候，有無很匆忙？）很
      匆忙。... 他一進來，就拿給我手機。... 就叫我打給漢
      堡叔叔報警。... （問：請問那一天媽媽叫你打給漢堡叔
      叔報警，這句話講完以後，是留在房間還是就離開了？）
      離開了。」等語；又稱：「（問：去年8 月7 日晚上，陳
      祈元有沒有在你媽媽回家之前到你家？）有。... （問：
      那陳祈元怎麼會進去你家？）可能是他身上自己有鑰匙。
      ... 【陳祈元】跟我媽媽是男女朋友關係。... 【我在房
      間】看電視。... 【與A 女房間】中間隔了一個空房間。
      （問：你8 月7 日晚上到8 月8 日凌晨報警之前這中間，
      你有看見或是聽見，你媽媽跟陳祈元有發生什麼事情嗎？
      ）我聽到媽媽一點哭聲。... （問：8 月8 日你報警之後
      ，警察有沒有去你家？）有。... （問：8 月8 日凌晨，
      你媽媽去你房間的時候，他看起來有哭嗎？）有哭。...
      【A 女】衣衫不整。」等語；並稱：「（問：當天晚上，
      警察有來，你是否知道？）知道。... 大概來了2 次。..
      . （問：在第一次警察來之前，你有無聽到你媽媽在哭，
      在喊或是在叫救命？）有聽到他在哭。... （問：你知道
      童賴民的電話嗎？）不知道。... 是我媽媽進來的時候，
      那時候我說我不知道他的電話，媽媽就幫我撥。（問：那
      是由你跟童賴民講電話嗎？）是。（問：媽媽當天到你房
      間找你，請你幫忙撥電話的時候，你說當天他有哭，那你
      還有看到其他的狀況嗎？）頭髮有亂，衣衫不整的狀況。
      ... （問：你剛剛說警察來了二次，第一次警察來之前，
      你有沒有聽到媽媽的哭聲？）有。（問：第一次警察來之
      後，也就是第二次警察來之前，你還有聽到媽媽的哭聲嗎
      ？）有。... 我是在房間聽到。... （你這一次聽到媽媽
      在哭，你有跟妹妹兩人，就去媽媽房間門口聽嗎？）有聽
      一下，但是馬上回來。（你當時有聽到陳祈元的聲音嗎？
      ）有。... 好像在罵人。」等語（以上見本院卷二第20頁
      反面至第27頁反面）。
    (七)再據證人童賴民於本院99年8 月3 日審判中證稱：「在案
      發的當天我大概是中午一點多【與A 女】到我家桃園龜山
      ，... 三點多時，陳祈元的電話就來了，... 【A 女】當
      天四點多接到陳祈元電話時，更害怕，... 我在【晚間】
      八、九點才將A 女載到住處，在路途中A 女告訴我今天一
      定會出事，因為陳祈元今天非常生氣，因為讓他等太久了
      。（問：當天到案發地點時，你有一同上樓嗎？）沒有，
      A 女說我不方便，怕我跟陳祈元起衝突，要我在外面等她
      。」；又稱：「（問：後來你是否曾經報過案？）我報過
      兩次。... 第一次因為我很不放心，A 女被陳祈元暴力行
      為過，之前就很多暴力事件，所以我就在外面等，大約晚
      上十點、十一點，我在樓下聽到吵架，聽到告訴人的叫聲
      ，所以我就打110 ，我有A 女樓下的鑰匙，當警察到時，
      我就開樓下的門，讓警察上樓，然後我還是在樓下等。」
      、「就一直等到大約凌晨一、二點的時候，就突然接到A
      女的大女兒【按即B 女】打電話給我，說她媽媽要我幫忙
      報警，我就報警，第二次我就跟警察一起上去。... （問
      ：第二次警察到達後，你跟警察上去後，你看到發生什麼
      事？）當時我跟兩位警員上樓，看到房門是反鎖的，因為
      我知道裡面出事了，我就踢門進去，我有踢一下，因為我
      認為當時裡面出事了，後來A 女就抱著胸口，含著眼淚很
      驚慌、害怕的表情開門，就看到A 女去拿陳祈元的褲子給
      陳祈元穿... 當時A 女是說看到我們就很生氣叫陳祈元走
      。」等語（本院卷一第61頁至第62頁）；又於本院99年10
      月19日審判中證稱：「【98年8 月7 日】當我們在路程中
      ，陳祈元打電話給A 女說，如果再不回來，我就要把你女
      兒帶走，A 女就逼不得已要回去，那時候陳祈元已經是在
      發狂的狀態之下，所以我非常擔心A 女的安危，所以說A
      女說要上去，我就要求在附近等，因為我怕會有危險。」
      、「A 女上去後，我那時在樓下等得不耐煩，... 我就上
      去，因為我有鑰匙，我就用鑰匙開門，當時我感覺氣氛不
      好，那時候我好像有聽到A 女的叫聲，然後我就報警，..
      . 我覺得要請警察出面，... 會比較妥當。... 我上到六
      樓A 女的門外。【在六樓A 女住處門外】好像聽到有罵人
      的聲音，也有聽到A 女被打的聲音。... 也就是聽到A 女
      『啊』的叫聲。... 所以我覺得要請警察來，... 所以我
      就到樓下等警察來。... 我邊走邊猶豫要不要報案，我就
      走到樓下報案了。」、「（問：你第一次報案的時候，警
      察有來，也又上去處理，你為何沒有與警察一起上樓？）
      因為我那時候想要以鄰居報案的角度，請陳祈元離開，沒
      事就好，所以就沒有一起上樓。（問：第一次警察來到A
      女住處，後來警察有離開，關於警察離開的事情你是否知
      道？）我在那邊走來走去等很久，警察什麼時候離開的我
      不知道。（問：那你什麼時候知道警察離開了？）是A 女
      的女兒【即B 女】打電話叫我報警的時候，我才知道警察
      已經離開了。（問：第二次報案之後，你也是留在樓下等
      警察來嗎？）對，我在樓下等警察。（問：B 女打電話給
      你的時候，B 女跟你講什麼？）B 女跟我說：『叔叔，媽
      媽叫你趕快報警』。（問：那你有無問B 女為什麼叫你趕
      快報警？）這個不用問，因為我知道是發生了什麼事，如
      果沒有發生事情的話，就不用報警了。」等語（本院卷二
      第30頁反面至第33頁反面）。依此，童賴民於98年8 月7
      日當晚送A 女返家前，已預見今日被告極有可能對A 女暴
      力相向，A 女自己亦甚恐懼，是於A 女上樓後，童賴民則
      在A 女樓下等候，嗣因聽聞A 女叫聲，驚覺有異，方去電
      110 報警由警方到場處理，但自己並未上樓，亦未注意警
      方何時離開，至約翌日凌晨1 至2 時左右，童賴民又接獲
      B 女來電表示A 母要其趕快報警，童賴民遂再次去電110
      報警，並與到場之警員共同上樓。
    (八)依上開員警吳融宗、賴明立及陳立祥之證詞，與B 女及童
      賴民之證詞交互勾稽，並與童賴民及B 女之行動電話通聯
      記錄相互比對，足見98年8 月7 日晚間A 女經童賴民送返
      家門後，先遭被告毆打，而經在外等候且因上樓聽聞A 女
      哭聲卻不敢入內以免生衝突之童賴民於晚間9 時51分許去
      電110 報警，經員警吳融宗到場，童賴民仍在樓下靜待警
      方處理，A 女竟向警方表示不欲提出告訴，警方遂先離去
      ，嗣約二小時後之凌晨0 時17分前不久，A 女急忙跑至B
      女房間，並急忙將童賴民之行動電話號碼輸入B 女行動電
      話中，要求B 女儘速去電童賴民報警，A 女則又急忙返回
      被告所處房間，而童賴民於接獲B 女來電告以上情後，立
      時於凌晨0 時18分許去電110 報警，童賴民並與嗣後到場
      之員警陳立祥及賴明立上樓並進入房間內，童賴民即與被
      告發生激烈爭吵，A 女則一直哭泣欲拉開二人，然未表示
      遭被告強制性交，且面對警方詢問亦表現出不願與警方配
      合之態度，甚經被告向警方表示雙方係合意發生性行為時
      ，A 女亦不置可否，直至被告離去後，A 女方向警方表示
      方才係遭被告強制性交。觀諸A 女係跑至B 女房間後，將
      童賴民電話匆匆輸入B 女手機，僅於囑託B 女立時向童賴
      民聯繫求援，卻在毫未交代緣由之情形下，即刻跑返被告
      所處房間即不再出，可見A 女求援之過程行色甚為匆忙，
      是知A 女斯時確身處重大危險之緊急情狀，且顯係因擔憂
      遭他人發現，有以致之。由是可見，A 女當時與被告性交
      絕非出於自願，否則又有何必要以如此緊急方式，藉由B
      女轉向童賴民求救。參以被告亦自承當日晚間確有毆打A
      女之舉，交互勾稽，足見A 女上開證稱當晚係先遭被告毆
      打壓制於床上並強行褪去衣物後，在違背伊性自主意願之
      情形下，遭被告強制性交等情之證詞，至為可信。
    (九)被告另提出於98年8 月21日本案案發後，其與A 女二人之
      電話通聯及嗣後相約公園會面之對話錄音，經本院勘驗該
      錄音內容後，經A 女證稱該錄音確為伊與被告之對話無誤
      。依該電話通聯內容，A 女先不斷去電被告要求被告出來
      見面，經被告一再拒絕，明確表示無意與之會面，A 女仍
      不斷以盛氣凌人之姿態、甚以「畜牲」等語辱罵被告要被
      告出來見面。嗣被告與A 女在某公開場所會面後，A 女則
      一改先前盛氣凌人態度，對被告百般示好，然被告仍不改
      意興闌珊之態度，不斷表示「不想出來」，並一直質問A
      女約其出來見面之原因。雙方復有以下之對話：
      被告：重點是出來要幹嘛？妳也不講，每天出來，出來
              幹嘛？
        A 女：我就是想你啊。
        被告：想我？妳講那個人家聽了會噁心啦，好不好。
        A 女：不會噁心，不會。
        被告：啊童賴民怎麼辦呢？
        A 女：我管他去死。
        （中略）
      A 女：喔，吃得好想吐喔。
        被告：懷孕對不對？
        A 女：餓過度了，以前上個禮拜才來，13號來的。
        被告：上個禮拜？
        A 女：13號來的。
        被告：月經來喔。
        A 女：對啊！他來，今天幾號？21號快到那個排卵期了
              。
        被告：啊沒有說排卵期童賴民在...他會處理啊！
        A 女：不可能，為... 只會為你一個人生小孩，不可能
              為任何人生小孩，我跟你說實話，我可以對天發
              誓。
        被告：哈？
        A 女：我只會為陳祈元生小孩，我不會為任何人生小孩
              ，也不會為任何人懷孕！只為了陳祈元而已！..
              . 但是我只為你懷過孕喔！我沒有為任何人懷過
              孕喔！... 但是我們這次快了，現在不是只要我
              們一懷了孕，就絕對會... 絕對會生了，不會再
              ，因為我已經到了... 如果再不生，可能就算高
              齡產婦了，現在生還可以，... 我想生個聰明的
              小孩，我把所有的藥物要停掉，因為我一直為了
              你吃憂鬱症的藥，我跟你在一起，我就不用吃藥
              ，安眠藥都不用吃，沒跟你在一起我都要吃安眠
              藥睡覺，我都要吃憂鬱症的藥。
        中略）
      A 女：走，我們去車上。
        被告：不要，不要，去車上幹嘛？
        A 女：去車上做愛。
       （中略）
      A 女：我現在就是你的幸福，我以後都是你的幸福。
        被告：我跟妳說真的，妳告我強姦，我不會再對妳有什
              麼胡思亂想。...因為太離譜了。
        A 女：強姦也是，哪裡強姦我，我又跟了強姦我的男人
              ，就是離譜也好。
        被告：問題不是這樣喔！妳認為妳的男人強姦妳沒關係
              ，問題法官不這麼認為，法官是認為我是強姦就
              是壞蛋，應該進去關個五年十年的。
        A 女：那倒不可能！強姦不可能這樣，我願意和解這件
              事。
        （中略）
      被告：有件事我很好奇？
        A 女：嗯。
        被告：妳為什麼要告我強姦呢？
        A 女：因為人家生氣，然後童賴民。
        被告：童賴民又因為妳跟我上床。
        A 女：又打抱不平。
        被告：不是。
        A 女：然後那天我被打得我真的好慘。
        被告：不是，妳看我猜得對不對，妳跟我上床被童賴民
              發現，妳覺得這樣不好下台，所以妳告訴童賴民
              是我強姦妳對不對，我猜八九不離十。
        A 女：不是為這。
        被告：絕對是這樣。
        A 女：妳不跟警察、童賴民講那番話，我是絕對不可能
              。
        （中略）
        A 女：我後來對著童賴民的面，告訴他我要撤銷對你的
              告訴。
         （中略）
        A 女：我被童賴民騙了。
        被告：童賴民騙妳？
        A 女：騙了一下，他說可以撤。
        被告：鬼扯。
        A 女：他說先嚇你，他說先嚇嚇以後就不會亂打人，給
              他知道一點法律的厲害。
      A 女：我明年就，今年就懷孕明年就幫你生個胖寶寶。
        被告：問題是我不可能再跟妳發生關係。
        A 女：會啦！
        被告：妳那麼篤定我一定會跟妳發生關係。
        A 女：會啦！你還愛我，我也愛妳，現在我們兩個人都
              分不開，五年來都一直分不開，你結婚了都分不
              開。
        被告：現在重點是還沒告我之前可能是這樣。
        （中略）
        A 女：被關了我一樣會等你。
        被告：你講那個誰聽得下去。
        A 女：你請律師，我幫你花錢。
        被告：啊？
        A 女：你請律師，我幫你花錢。
        被告：你花錢幫我請律師？
        A 女：嗯。
        被告：真的喔？
        A 女：嗯！
        被告：你發誓？
        A 女：我發誓。... 我發誓如果陳祈元去請律師跟我打
              官司。... 我告陳祈元這個官司，強姦案我不知
              道是我不對，如果陳祈元請律師打這個官司，我
              願意付這個錢。...不然我就不得好死。
      A 女：我就喜歡跟你在一起，我不曉得，我知道他（指
              童賴民）很愛我。
        （中略）
        被告：我沒有強迫妳要跟他分手，我是說你只能選一邊
              ，妳不要兩邊靠。
        A 女：我知道，我選擇你。
        （中略）
        被告：之前，之前大家見面談的那一次，我覺得你在設
              計我。
        A 女：沒有，是我對你感情放不下。
        被告：放不下也不至於會讓我，害我被童賴民砍吧？
        A 女：然後我又不甘心，你又沒離婚，... 我心中猶豫
              不決，所以才跟童賴民在一起。
      對於上開對話內容，被告主張係於案發後約二週之98年
        8 月21日晚間9 時30分許在大豐公園內發生，A 女於本
        院中則表示伊已忘記此係何時或於何種情形下發生。而
        依上開對話中屢屢出現A 女與被告提及商討A 女申告被
        告對伊強制性交之情事，且A 女於本院中亦證稱伊僅告
        過被告本案強制性交，別無他案，由是可知，雖無法確
        認此對話發生時間，然亦可知此係A 女向警方申告遭被
        告本件強制性交後不久所為。再衡諸常理常情，一般遭
        性侵害之被害人，對加害人非但避之唯恐不及，甚必憎
        恨入骨難以原諒，遑論有何滋生愛意之可能。惟觀諸上
        揭節錄對話內容，A 女於向警申告遭被告強制性交後，
        竟又主動去電並以盛氣凌人之姿態要求被告出來見面，
        見面後竟又屢屢向被告示愛，並表示自己情願為被告懷
        孕、主動要求至車上與被告性交、又稱自己甚愛被告、
        「五年來都一直分不開」、「被告結婚了都分不開」、
        自己就是被告之「幸福」、被告亦為自己之「幸福」、
        甚且表示要撤回對被告告訴、就被告遭訴之本件強制性
        交案件要為被告「花錢」請律師，否則「不得好死」等
        語；且於本院中經質以為何有上揭各對話內容及發生緣
        由時，A 女則一概以事情發生太久而不復記憶、忘記了
        等語，草草帶過。就此而言，A 女是否確遭被告強制性
        交及伊上揭證詞可信度如何，確有疑問。惟查，原為大
        陸人士之A 女於83年以結婚依親身分入境長居我國後，
        與前夫育有兩女，嗣與前夫於93年間離婚後不久，即與
        被告交往並有男女關係，嗣被告與他人結婚，A 女仍與
        之維持斷斷續續之男女關係至案發時為止，其間A 女復
        與童賴民交往且有男女關係，此均如前述。再以，依前
        揭A 女、B 女及童賴民於本院中之證詞，可知A 女於與
        被告長達五年餘之交往過程中，二人固有一定程度之感
        情基礎及肌膚之親，但A 女亦常遭被告拳腳相向毆打辱
        罵；況A 女於本院中復證稱：「（問：你跟被告之前在
        交往期間，被告是否就有暴力傾向會打你？）有。」、
        「（問：在本案發生之前，你跟被告交往期間，被告是
        否常常打你？）在98年8 月7 日之前，我們交往不只有
        好幾個月，是斷斷續續交往，他打我就分手，然後又在
        一起。」、「【關於上揭對話中所稱「那番話」之緣
        由】當時我覺得很生氣，當時童賴民就帶警察上來了，
        『那一番話』是陳祈元對童賴民說的『我幹完了，現在
        換你幹』這句話。」、「以前事情【按即上開「為被告
        請律師」之對話】我真的忘記了，當時我心情複雜，我
        也不知道是怎麼回事。」等語；並稱：「（問：你98年
        8 月7 日妨害性自主這件事情，被告到底有無違反你的
        意願對你為性行為？）有。（問：既然被告有違反你的
        意願，你為何還要幫被告請律師？）跟感情有關，我心
        軟。（問：你跟被告之間的感情，是不是即便被告有打
        你，你還是很愛他的？）我可以承認真的又愛又恨。..
        . 後來發生了很多事情。... 他也有些恐嚇我，威脅我
        ，也有些感情的事情。... 當時的心情，我不知道如何
        回答。... （問：本件案發之後，被告有對你騷擾，威
        脅，被告是如何騷擾、威脅？）當時還有來到我家來對
        著我說，他說會把我小孩帶走，他說要帶我跟我的女兒
        帶到童賴民家，說要去打童賴民，那時候我被他打得很
        慘，我每次被他打完還要被強迫跟他在一起；他跟我在
        一起的時候，有次我女兒在車上，我女兒在旁邊，他要
        我女兒不要看，叫我跟他發生關係，他說他要打電話給
        他弟弟，說要帶『芭樂』【即手榴彈之俗稱】。」等語
        ；復稱：「（問：你在跟被告對話中有提到，他說先嚇
        你，童賴民說先嚇嚇你就知道法律的厲害，你告陳祈元
        本案妨害性自主案件，是因為陳祈元真的有違反你的意
        願跟你發生關係，還是希望藉由這個案子的提告，讓陳
        祈元以後不會打你？）他也有違反我的意願，也是藉由
        這個案子做一個終結。（問：什麼事情的終結？）很多
        ，就是我們分手了，我不是很自願跟他在一起。」等語
        （以上均見本院卷二第165 頁至第172 頁反面）。由是
        可見，A 女與被告間長達五年間斷斷續續之男女情愛關
        係中，糾葛難分，其複雜難解本不能以一般理性情侶「
        合則聚，不合則離」之交往常情測度推論。縱使A 女平
        日屢遭被告毆打羞辱，並明知被告另有配偶新歡，自己
        無非係被告平日洩慾之禁臠，仍因對被告難以割捨之感
        情，妄想他日或有與被告共結連理之機會，故即便於案
        發當下申告遭被告性侵，但於數日沉潛後，於此難分難
        解之複雜情感脈絡下，終決定再次向被告主動示愛求和
        ，甚且表示願意撤回告訴、願為其懷孕、願為其請律師
        辯護脫罪，此情本非難以想像。且究其實，此與被告於
        案發當時有否對A 女施暴強制性交乙節，亦無直接關聯
        ，是本不足據此而為有利被告之認定。況且，倘A 女與
        被告性交係合意為之，即被告並未強制性交，本案係A
        女虛捏誣陷而來，則A 女事後既已決定不願再告且主動
        向被告示愛，甚有與被告研議如何為之脫罪之舉，則A
        女在不知被告秘密錄下二人對話內容備供日後揭發A 女
        誣指之情形下，面對被告上揭試圖引出A 女自承誣告之
        誘導詢問，必當鬆弛戒心，毫無防備且無保留地自承誣
        告或坦言確無此強制性交之事。然經本院遍觀A 女與被
        告間全部對話內容，不論被告如何千方百計誘導，A 女
        始終未承認自己虛捏誣告，A 女甚且對被告片面指稱本
        案必定係伊自己因遭童賴民撞見二人發生性關係，為求
        能向童賴民交代，故捏造遭其強制性交乙節，嚴予否認
        ，反稱係因伊當天遭被告拳打腳踢粗暴對待且被「打得
        很慘」、「很痛」，經早已打抱不平之童賴民建議應循
        法律途徑申告俾嚇阻其不敢再犯，伊經考慮後方向警方
        申告，本案並非誣告。由是可知，本案絕非A 女誣告，
        而係確有其事，更足徵A 女上開證述遭被告強制性交內
        容之真實。
    (十)再查，A 女於98年8 月8 日至臺北縣政府警察局新店分局
      報案並向警方提起本件妨害性自主之刑事告訴後，曾另行
      書具下列各書狀：
      於檢察官偵查中之98年9 月21日書具「陳述意見狀」，
        上載：「本人○○○（A 女）於民國98年8 月7 日23:
        00點在住處所發生之妨害性自主案，純屬誤會，特此聲
        明。當日被告人陳祈元確實對我拳打腳踢，導致我在情
        緒高亢、極度悲傷下，聽信童賴民建議控以妨害性自主
        罪。當日本人○○○確有對被告人陳祈元聲明一次”老
        公，我下面已經乾了”，但沒有肢體上的阻擋。殊不知
        有否達到妨害性自主之程度。又因今日本人○○○與陳
        祈元已和好如初。... 故毅然決定對被告人陳祈元撤銷
        妨害性自主之控訴。」等語。
      於98年12月28日檢察官偵查中再具狀表示：「... 我是
        被陳祈元脅迫為的。... 案情是當該強暴案發生後，陳
        祈元即處心積慮的想為此案脫罪。經常向我陪罪懺悔，
        ... 我真的也被他的真心悔過感動。可是他也恐嚇我說
        ：不配合會死得難堪（看）；也以我的女兒作要脅。之
        前，我與他交往五年，對他頗有感情，不忍心看他因為
        公訴罪被判刑。」、「若有案子到法院時（被告）又強
        逼我不能說實話，一定要照陳（被告）版本，否則只有
        死路一條。... 且我之前撤銷告訴的原因及所寫的陳述
        狀，是為陳祈元所寫逼我簽字的，我真的好害怕！好害
        怕！求檢查（察）官救救我。」等語。
      嗣檢察官於99年2 月23日提起公訴，A 女又於99年3 月
        10日向本院書具「補正（陳報）狀」，上載：「本人○
        ○○（A 女）對於此案認為有諸多地方須再次申明與改
        正之處，1.本人○○○與陳祈元五年來一直保持男女關
        係，雖曾中斷男女關係約兩個月，但仍保持男女關係。
        童賴民為第三者（明知我與陳祈元同居又一再追求我）
        。2.98年8 月7 日當晚，與陳祈元行房後我穿著陳祈元
        短褲並與他一同到浴室清洗，一同回房。並未向童賴民
        求救，可能童至房內取手機打的。3.當晚陳祈元將我牛
        仔褲脫至膝蓋後，剩餘我自己脫去。當時行房陳祈元躺
        著，我跪坐在他身上時，我大腿抽筋，陳祈元還幫我按
        摩。4.當日我並未曾要童賴民報案過，報案紀錄是童賴
        民個人意見。...7.98 年9 月12日，我曾打8 通以上電
        話給陳祈元要他過來我家協助我寫8 月7 號的撤銷狀。
        因本人字醜，請陳祈元代筆。...8. 當日陳祈元走後，
        童賴民問我陳祈元有沒有射精在裡面，有的話，就告他
        強姦罪，這罪會比較重，因當時陳祈元臨走時說話難聽
        ，我就借童賴民的手，報復陳祈元，另於做筆錄時童賴
        民要我說他是我的男朋友，他才好介入這件事情。... 
        之後就按童賴民所設計的情節應對。9.當日因為我很愛
        陳祈元：怕他還生氣，所以主動挑逗他與我發生性行為
        ，並非之前所說的強姦情形。」
      詎於99年3 月26日再書具「告訴補充理由狀」，上載：
        「一、被告陳祈元於原告收到臺北地方法院檢察署檢察
        官起訴書後，意圖脫罪，乃自行撰擬『陳述補件狀』（
        即上揭之『補件狀』）並脅迫原告（即A 女）照抄原
        稿，然後投遞地檢署。... 二、前項事實並非原告之本
        意，係在被告淫威下不得已而為之。三、查被告於99年
        3 月10日上午11時至晚間11時許凌虐原告超過十二小時
        （被告撰狀、原告謄抄之迥長過程）。... 四、因被告
        全程控制原告之自由（生活、行動），致無法及時反應
        於檢察署，... 」等語。
      依上，(1)A 女於偵查中先具狀向檢察官表示案發當日伊
        固曾遭被告「拳打腳踢」，但並未遭被告強制性交，本
        案「純屬誤會」，全因童賴民唆使方提告。(2)嗣A 女又
        一改前言，具狀表示前狀所稱未遭被告強制性交及「全
        屬誤會」等情，係因被告事後威逼恐嚇所不得不為，實
        情確遭被告強制性交。(3)嗣經檢察官提起公訴後不久，
        A 女再次具狀表示伊與被告本有長達五年之同居男女關
        係，童賴民則為「第三者」，且伊與童賴民並非男女朋
        友，案發當日係伊「主動挑逗」引誘被告與之發生性關
        係，並非被告強逼，伊從未向童賴民求救，而係童賴民
        於伊不知情之情形下自行報警，而警方到場後，因被告
        臨走時以不堪言語辱罵伊，伊方依童賴民唆使申告以報
        復被告。(4)之後A 女再次具狀，表示前狀實係遭被告威
        逼脅迫所寫，絕非本意。依此，A 女前開四份書狀忽而
        對被告有利，甚指係因童賴民挑唆及為遂報復被告目的
        故而提告，忽而又對被告不利，甚指係遭被告威逼脅迫
        方不得不具狀為被告脫罪，A 女前後所述正相反對，顛
        顛倒倒，且關於未遭被告強制性交之陳述，亦顯然與A
        女自己於申告時陳述及證詞完全不同，可見其間必有一
        方為假。
      而對於何以有如此前後迥然相違之陳述，A 女於本院中
        證稱：「（問：這份狀子【指上開之書狀】是你寫的
        嗎？）本文是陳祈元寫的，簽名是我簽的。... 這是陳
        祈元寫的，他說這樣對他比較有利。... 是9 月21日【
        寫的】，這日期是對的，這日期是我寫的，我是寫當天
        的日期，他當天要我寫的。... 在我家【寫的】」、「
        （問：為何你要在一個對陳祈元比較有利，且與今日所
        述情節【按即A 女上揭證述遭被告強制性交之經過】不
        符的狀子上簽名呢？）他脅迫我這樣做，他想誣賴給童
        賴民。（問：他如何脅迫你？）他每次都用打的。」等
        語；又稱：「（問：這份狀子【指上開之書狀】是否
        你寫的？）這是我寫的，這些都是我的字。... 是實情
        ，是我背著他寫的。（問：你剛剛說，你被他毆打的時
        候，壓力很大很害怕，也因為很害怕，才寫了剛剛所提
        是之9 月21日陳述意見狀，那為何你又敢寫這一份與實
        情相符，而對陳祈元不利的狀子？）我記得有社工給我
        建議，還有一個長輩，他們說我不能捏造事實，他們跟
        我說，寫狀子講實話還來得及。」等語；又稱：「（問
        ：這份狀子【指上開之書狀】是否你寫的？）這是我
        寫的。... 這是陳祈元要我這樣寫的。（問：為何他要
        你這樣寫，你就這樣寫？）因為我怕他。... 這是陳祈
        元先寫一份叫我抄的，因為陳祈元會一直打我，所以我
        會怕他。... 當時法院來一個單子，他看到了，他先收
        到，他說這案子為何還沒有撤，他就打我，打了十幾個
        小時，他說要想個辦法解決這個案子。」等語；又稱：
        「（問：這份狀子【指上開之書狀】是否你所寫的？
        ）本文不是我寫的... 是我簽名的。... 是事實，我想
        要讓法院知道我的狀況。... 我想要把真實情況告訴法
        院。... 當時我很怕陳祈元。... 因為有個長輩一直勸
        我，讓我救自己，不要讓我自己這一生毀了，也不要讓
        小孩子的這一生毀了。」等語（以上均見本院卷二第17
        頁至第19頁）。亦即，上揭及二份書狀固均為A 女
        簽名或書具，然其內容或載本案「純屬誤會」、或稱雙
        方性交係伊主動挑逗，且本案係伊為報復被告臨走前出
        言羞辱方為誣指等語，均係伊於被告強脅威逼下簽名或
        書具，絕非實在，至上揭及二份書狀所載內容方屬
        實情。參以上揭之書狀，其上載稱案發當日伊從未向
        童賴民求救，當時係童賴民自行「至房內取手機」打電
        話報案，且報警係「童賴民個人意見」，而此重要事實
        顯然與如上所述當時係因A 女先至B 女房內，並將童賴
        民手機號碼輸入B 女手機中，復急忙要B 女即刻去電童
        賴民請其報警前來解救，之後方神色匆忙迅速返回房間
        免遭被告懷疑此一客觀事實，迥然相違，而屬不實；參
        以被告於本院中自承：「（問：A 女案發當天晚上，有
        請他女兒打電話給童賴民，這件事情你知道嗎？）我不
        知道。」等語（本院卷二第182 頁），可見正係因被告
        不知有該「A 女轉囑B 女去電童賴民報警」之事實存在
        ，方有此書狀之錯誤記述，更顯見其內容絕非實在，且
        正係被告主筆。況衡諸常情，倘上揭、二份書狀確
        係A 女心甘情願為使被告脫罪而先後書具，甚坦認當時
        係伊「主動挑逗」勾引被告，A 女話既至此，伊為被告
        脫免罪責之意甚為堅定，則又有何必要及動機再為上揭
        、二份書狀，而為反覆迥然相異之陳述以入被告於
        此重罪？綜此可見，上揭、二份書狀所述，絕非實
        情。復可見倘非A 女面臨外在極大壓力，又何有可能無
        緣無故甘冒誣告偽證重責風險，書具此二份書狀為被告
        脫罪？由是可知，此、二份內容與實情相違且對被
        告甚為有利之書狀，必係A 女遭被告脅迫威逼下為求自
        保安全不得已所簽名書具，非但毫不足採，不能為被告
        有利之認定，更可見被告畏罪心虛、欲蓋彌彰之情，方
        有先後2 次強迫威逼A 女書具為其脫罪之舉，由是益徵
        被告確有對A 女強制性交之事實。
    (十一)再查，依A 女及童賴民上開證詞，案發當日彼二人係男女
      朋友，且童賴民於送A 女返抵住處前已知被告在A 女家中
      等A 女返家，亦已預見A 女可能遭被告毆打傷害，甚且童
      賴民早知A 女以往即曾屢遭被告毆打欺凌，則衡諸常情，
      身為男友之童賴民理應陪同A 女上樓一探究竟俾防不測，
      焉有可能讓A 女獨自返家面對暴戾之被告，自己則在樓下
      等候，坐視A 女橫遭被告荼毒之理；甚且童賴民又如此湊
      巧於A 女與被告發生性行為後，經B 女電話通知即率警前
      來。凡此舉止，以常人眼光觀之，確啟人疑竇而不免懷疑
      有無陷害被告之「仙人跳」情形。就童賴民未隨A 女返家
      俾便保護之原因，A 女於本院中證稱：「因為陳祈元在我
      們家，我擔心小孩的事情。我想先瞭解一下是什麼狀況，
      我想瞭解什麼狀況後，我再打電話給童賴民，結果我一上
      樓電話就被陳祈元搶走了。... 他【指被告】要我女兒打
      電話給我，說他在我家，他要我趕快回去。... 他只說有
      事情跟我說。... （問：你為何要童賴民在樓下等你？）
      因為我會擔心有些事情，有些狀況會發生，可能會打我，
      我就叫童賴民在樓下等我，以防萬一。（問：如果你所預
      想的情形發生了，你希望童賴民作什麼事？）我希望他幫
      我報警。」等語（本院卷二第171 頁至第172 頁反面）。
      證人童賴民則證稱：「（問：在你跟A 女交往過程當中，
      對於陳祈元經常性的來騷擾你女朋友及騷擾你，你有無採
      取任何作為來阻止他的騷擾？）因為A 女叫我儘量不要跟
      陳祈元作正面的交鋒，雖然我有跆拳道的背景，但是我不
      敢打陳祈元，A 女說陳祈元擁有槍枝，威脅著A 女，我說
      我不怕，但是A 女說陳祈元會找A 女麻煩，所以我不敢做
      什麼。... 因為他【指被告】說他有槍枝，而且他弟弟是
      竹聯幫的打手，正在被通緝，所以他的氣勢很強，我也不
      能跟他有正面衝突，因為他正常的時候很正常，但是他抓
      狂的時候很恐怖。（問：他如何騷擾你？）就是打電話來
      恐嚇我。... （問：你如何知道陳祈元有槍枝？）是A 女
      一直告誡我的。（問：你如何知道他有一個弟弟在混竹聯
      幫，而且正在被通緝？）A 女有跟我講。」、「【98年8
      月7 日案發當日】當我們在路程中，陳祈元打電話給A 女
      說，如果再不回來，我就要把你女兒帶走，A 女就逼不得
      已的要回去，那時候陳祈元已經是在發狂的狀態之下，所
      以我非常擔心A 女的安危，所以說A 女說要上去，我就要
      求在附近等，因為我怕會有危險。」、「因為我想用鄰居
      聽到有人吵架的角色來報案，不敢以我自己的身分來報案
      ，因為我很害怕讓陳祈元知道我有報案。... 我在這一年
      的時間，我本身的精神狀態不好，我怕受陳祈元的威脅，
      ... 我只是想把陳祈元驅離走，至於在此過程中，我希望
      不要有什麼意外發生。」、「我曾經跟A 女說，就算我找
      陳祈元挑戰也沒關係，但是A 女說，陳祈元不會找你挑戰
      ，他會找我，而且陳祈元也不願意跟你正面衝突，但是火
      氣會往我身上發，所以我不要讓陳祈元趁我不注意的時候
      ，再去欺負A 女，所以我才聽從A 女的建議，不跟A 女上
      去。」、「（問：你第一次報案的時候，警察有來，也有
      上去處理，你為何沒有與警察一起上樓？）因為我那時候
      想要以鄰居報案的角度，請陳祈元離開，沒事就好，所以
      就沒有一起上樓。... （問：B 女打電話給你的時候，B
      女跟你講什麼？）B 女跟我說：『叔叔，媽媽叫你趕快報
      警』。... 我非常擔心。... （問：如果事態緊急的話，
      你為何不用自己的鑰匙，進去A 女的家呢？）我想事態緊
      急的話就要報警，我想說報警最合情合理，可以請警察處
      理危急的事情。（問：如果在警察來之前就發生事情，你
      不擔心嗎？）A 女與陳祈元關係糾葛不斷，A 女常常被陳
      祈元打，他們的關係牽扯不清，他們兩人的關係我也曾有
      懷疑，所以只有A 女來找我幫忙，我才會來處理，而且，
      陳祈元對A 女所作的事情如果不過份的話，我還是可以接
      受。... （問：照你所述，既然陳祈元對A 女所為不過份
      的話，你可以接受，那麼你當天為何要在樓下等這麼久？
      ）我不敢打他，要不然後果很嚴重，因為兩人都是火爆性
      子，如果兩個人面對面在一起的情況之下，兩個人一定會
      打起來。」等語（本院卷二第29頁至第34頁）。綜此可知
      ，案發當晚A 女及童賴民固均預見A 女將有可能再遭被告
      毆打，然A 女係考量與其使被告及童賴民二人相見，不如
      先獨自返家瞭解被告前來之目的緣由，以免橫生不必要之
      衝突枝節，故要童賴民先在樓下等候，倘果遭被告毆打再
      去電通知童賴民前來解救；而就童賴民之立場言，渠一方
      面因知悉A女與被告間本有長久之情感糾葛，一時半刻尚
      難理清，一方面自己亦對被告之暴戾性情稍有恐懼而欲避
      免直接衝突，再者亦恐因自己出面與被告理論爭執後，被
      告會將火氣轉嫁至A女身上，致A女受更不利之粗暴對待，
      是童賴民經綜合考量後，亦聽從A女指示，決定於情況未
      明前暫先於A女住處樓下等候，倘發覺有異再報警前來驅
      離被告，而未直接陪同A女上樓免橫生枝節，此亦屬合情
      合理。且倘本案確係A女與童賴民深謀遠慮之「仙人跳」
      計畫，而被告嗣後亦確實「上當」與A女性交，則衡諸常
      理，童賴民既已率同警方到場，此時A女必會趁被告尚在
      床沿未及反應之當下，立時向到場警員申告遭被告性侵，
      以求人贓俱獲，絕無對到場員警含糊隱晦其詞之可能及必
      要。而今依前所述，依第二次到場之員警陳立祥、賴明立
      分別於本院及檢察官偵查中之證述，A女見渠二員警到場
      後，當下僅要求被告離去，對是否遭被告以強暴或違背意
      願之方式性交乙情，仍顯露出欲言又止、不願與警方配合
      之息事寧人態度，直至被告離開現場，且經員警一再告知
      倘遇不法警方得協助處理後，A女方願透露遭被告性侵害
      之內情，是與事前設計籌劃之「仙人跳」之情形，顯然不
      同。更何況被告及A女固有預見當日返家後A女友可能遭被
      告毆打，但又如何能預見被告必有與A女發生性關係之意
      圖且必會與A女發生性關係。綜上各節，本案絕非被告與A
      女設計陷害被告而來，至堪認定。
    (十二)綜上所述，被告確於98年8 月8 日凌晨0 時17分（即B 女
      去電童賴民）前不久，以上述強暴方式抑壓A 女性自主決
      定意識後，褪去A 女衣物，以其陰莖插入A 女陰道對A 女
      強制性交，其犯行事證明確，至堪認定。至其上開各節辯
      解，均屬諉卸之詞，不足採信，應依法論科。
二、查被告徒手抓住A 女頭髮並毆打A 女，復將A 女壓制於床上
    ，再強行脫去A 女衣物後，將陰莖插入A 女陰道而與之性交
    ，顯係對A 女施加不法腕力以抑壓A 女之性自主決定意識，
    而違反A 女性自主意願甚明。是核被告所為，係犯刑法第22
    1 條第1 項之強制性交罪。本院審酌被告為逞性慾，竟以對
    A 女拳腳相向、強拉頭髮、壓制於床之強暴手段，壓制A 女
    之性自主意識而對之性交，其枉顧、蔑視女性性自主權之心
    態，彰彰明甚。次查被告與A 女固有一定程度之男女感情基
    礎，然今被告既另已婚，竟仍擅自前往A 女住處，以威逼之
    姿態電告A 女即刻返家，復無視A 女女兒尚在隔壁房間此一
    事實，憑恃自己身強體壯無人能擋之優勢，對A 女恣意毆打
    復強制性交，由此可見，被告係將A 女視為滿足自己性慾而
    得隨時隨地需索性服務之禁臠，呼之則來、揮之則去。再由
    被告經警到場後悻悻然離去前，甚對A 女及童賴民口出「我
    幹完了，現在換你幹」之狂言，更見其物化女性之心態。綜
    此，被告之犯罪動機、目的，均無足憫，絕不能因被告與A
    女間本有一定之感情基礎而擅予輕縱。且自被告對A 女強制
    性交地點正係在A 女女兒房間之隔壁，被告枉顧被害人之幼
    女在旁，恣意洩慾，可見其行徑囂張大膽，縱A 女事後因思
    及與被告之感情糾葛，而有原諒被告甚且再度向其求歡之舉
    ，亦難掩被告犯行在當下已對A 女身心造成一定程度創傷、
    及被告踐踏A 女基本人格尊嚴如敝屣之事實。更何況被告犯
    後否認犯行，一再飾詞狡辯，甚且於案發後強逼A 女撤回本
    案告訴並書具上揭內容虛偽且對其有利之各書狀，以圖脫罪
    卸責，浪費寶貴之司法資源甚鉅。綜此以觀，被告犯行絕不
    宜輕縱。復參酌被告於案發時年39歲，及自承係高職畢業，
    現以承包裝潢為業，月入約新台幣八萬元等智識程度及生活
    狀況等一切情狀，量處如主文所示之刑，以示懲儆。
三、至被告於本案案發後，另基於為自己脫罪之意圖，而以毆打
    、威逼之強暴、脅迫方式，使A 女先後書具上揭(十)之及
    二份書狀，此部份均另涉有刑法第304 條強制罪之嫌疑，且
    均係被告於犯本案後另行起意所為，亦未據檢察官偵查起訴
    ，是應由本院依職權告發由檢察官偵查而為適法之處置。
四、據上論斷，依刑事訴訟法第299 條第1 項前段，刑法第221
    條第1 項，判決如主文。
中    華    民    國   100    年    3     月    31    日
            刑事第十九庭  審判長法  官  李明益
                                法  官  林佑珊
                                法  官  紀凱峰
上正本證明與原本無異。 
如不服本判決應於收受送達後10日內向本院提出上訴書狀，並應
敘述具體理由；其未敘述上訴理由者，應於上訴期間屆滿後20日
內向本院補提理由書（均須按他造當事人之人數附繕本）「切勿
逕送上級法院」。告訴人或被害人如對於本判決不服者，應具備
理由請求檢察官上訴，其上訴期間之計算係以檢察官收受判決正
本之日期為準。 
                                書記官  桑子樑
中    華    民    國   100    年    3     月    31    日

附錄本案論罪科刑法條全文：
中華民國刑法第221條
（強制性交罪）
對於男女以強暴、脅迫、恐嚇、催眠術或其他違反其意願之方法
而為性交者，處 3 年以上 10 年以下有期徒刑。
前項之未遂犯罰之。